臺灣臺北地方法院裁定
111年度北秩字第241號
移送機關    臺北市政府警察局信義分局

被移送人    吳焉生


上列被移送人因違反社會秩序維護法案件，經移送機關於中華民
國111年10月13日（17日發文）以北市警信分刑字第1113025969
號移送書移送審理，本院裁定如下：
    主    文
吳焉生藉端滋擾公司行號、公眾得出入之場所，處罰鍰新臺幣參
佰元。
    事實理由及證據
一、被移送人於下列時、地有違反社會秩序維護法之行為：
  ㈠時間：民國111年10月12日7時10分許、8時10分許。
  ㈡地點：臺北市○○區○○路00號（即臺北信義郵局）。
  ㈢行為：被移送人不戴口罩，故意對公眾均得出入之郵局24小
    時開放之ATM區域之ATM機台吐口水，驚擾到使用者，且又無
    業務待辦卻自行鑽入準備營業中之郵局，霸佔座位，持續於
    郵局營業時仍不離去，且朝地面吐口水，影響郵局清潔人員
    、員工、使用郵局之民眾，構成藉端滋擾之行為，涉違反社
    會秩序維護法第68條第2款。
二、按藉端滋擾住戶、工廠、公司行號、公共場所或公眾得出入
    之場所者，處3日以下拘留或新臺幣12,000元以下罰鍰，社
    會秩序維護法第68條第2款定有明文。本條款規定保護之目
    的，在保護住戶、工廠、公司行號、公共場所或公眾得出入
    之場所之安寧秩序不受侵害。所謂「藉端滋擾」，指行為人
    有滋擾場所之本意，以言語、行動等方式，藉特定事端擴大
    發揮，踰越該事端在一般社會大眾觀念中所容許之合理範圍
    ，而擾及場所之安寧秩序致難以維持或回復者而言。倘行為
    人因特定事端在公共等場所為言行如已逾越一般社會大眾觀
    念中容許之合理範圍，或者，其言行對場所秩序之影響已達
    難以維持或回復者，即認有所謂「藉端滋擾」之情事。
三、經查：本件被移送人在公眾得出入之ATM區及嗣進入郵局內
    屬於對臺灣郵政股份有限公司之公司，為前述藉端滋擾事實
    ，業據郵局之經理許怡萍陳述明確，並有被移送人於調查筆
    錄自承有該行為及現場監視器翻拍照片在卷可稽，被移送人
    雖辯稱認為不影響他人云云，顯無足採，其犯行堪予認定。
    揆諸前揭說明，被移送人之行為，有違維護公共秩序、確保
    社會安寧之立法目的，確已構成藉端滋擾公司及公眾得出入
    之場所，並已影響公司內清潔及郵政業務之員工及出入使用
    ATM或辦理業務公眾之權益，該言行造成他人畏懼、擔憂，
    已逾越一般社會大眾觀念中容許之合理範圍，爰審酌被移送
    人違犯情節及年齡、智識程度及其有身心狀況，並於警方於
    調查筆錄勸誡後，已表示：其知道了等語，態度非劣等一切
    情狀，量處如主文所示。
四、依社會秩序維護法第45條第1項、第68條第2款，裁定如主文
    。
中　　華　　民　　國　　111 　年　　10 　 月　　25　　日
                  臺灣臺北地方法院
　　　　　　　　　     臺北簡易庭 法　官  徐千惠
以上正本係照原本作成。
如對本裁定抗告，須於裁定送達後5日之不變期間內，以書狀敘
述理由，向本庭（臺北市○○○路○段000巷0號）提出抗告狀。
中　　華　　民　　國　　111 　年　　10　　月　　25　　日
                                  書記官　蘇冠璇